pl: Specyfikacja panelu: Puste; Cat5e; Cat6; Cat6a; Cat7; Światłowód; Modułowy; Montowanie w stelażu; Montowany na ścianie; Inne
sl-SI: Specifikacija plošče: Prazna; Cat5e; Cat6; Cat6a; Cat7; Optična vlakna; Modularna; Montaža na stojalo; Montaža na steno; Drugo
pt-BR: Especificação do painel: Em branco; Cat5e; Cat6; Cat6a; Cat7; Fibra ótica; Modular; Montado em prateleira; Montado na parede; Outro
cs: Specifikace panelu: Prázdný; Cat5e; Cat6; Cat6a; Cat7; Optické vlákno; Modulární; Montáž do regálu; Montáž na stěnu; Jiné
sv: Panelspecifikation: Tom; Cat5e; Cat6; Cat6a; Cat7; Fiberoptisk; Modul; Rackmonterad; Väggmonterad; Övrigt
nl: Paneelspecificatie: Blanco; Cat5e; Cat6; Cat6a; Cat7; Glasvezel; Modulair; Op rek gemonteerd; Wandbevestiging; Andere
it: Specifiche del pannello: Vuoto; Cat5e; Cat6; Cat6a; Cat7; Fibra ottica; Modulare; Montato su rack; Montato a parete; Altro
tr: Panel Özellikleri: Boş; Cat5e; Cat6; Cat6a; Cat7; Fiber optik; Modüler; Rafa monte; Duvara monte; Diğer
hu: Kapcsolótábla műszaki adatai: Üres; Cat5e; Cat6; Cat6a; Cat7; Száloptika; Moduláris; Állványra szerelhető; Falra szerelhető; Egyéb
ko: 패널 사양: 공백; Cat5e; Cat6; Cat6a; Cat7; 광섬유; 모듈식; 랙 장착형; 벽걸이형; 기타
hr-HR: Specifikacija ploče: Prazno; Cat5e; Cat6; Cat6a; Cat7; Optička vlakna; Modularno; Na stalku; Zidno; Ostalo
lt-LT: Komutacinės plokštės specifikacija: Tuščia; Cat5e; Cat6; Cat6a; Cat7; Šviesolaidinė; Modulinė; Montuojama stove; Sieninė; Kita
th: ข้อมูลจำเพาะแผง: ว่างเปล่า; Cat5e; Cat6; Cat6a; Cat7; ไฟเบอร์ออปติก; แบบโมดูลาร์; ยึดกับราง; ยึดกับผนัง; อื่นๆ
fi: Paneelin määrittely: Tyhjä; Cat5e; Cat6; Cat6a; Cat7; Kuituoptinen; Modulaarinen; Telineeseen asennettu; Seinään kiinnitettävä; Muu
de: Panel-Spezifikation: Leer; Cat5e; Cat6; Cat6a; Cat7; Glasfaser; Modular; Rackmontage; Wandmontage; Sonstiges
pt-PT: Especificação do painel: Em branco; Cat5e; Cat6; Cat6a; Cat7; Fibra ótica; Modular; Montado em estante; Com suporte de parede; Outro
en: Panel specification: Blank; Cat5e; Cat6; Cat6a; Cat7; Fiber optic; Modular; Rack-mounted; Wall-mounted; Other
ja: パネル仕様: 空白; Cat5e; Cat6; Cat6a; Cat7; 光ファイバー; モジュラー; ラックマウント型; ウォールマウント; その他
el: Προδιαγραφές πίνακα: Κενή; Cat5e; Cat6; Cat6a; Cat7; Οπτικές ίνες; Αρθρωτό; Τοποθέτηση σε ράφι; Επιτοίχια; Άλλο
da: Panelspecifikation: Blank; Cat5e; Cat6; Cat6a; Cat7; Fiberoptisk; Modulær; Rackmonteret; Vægmonteret; Andet
vi: Thông số kỹ thuật của bảng điều khiển: Trống rỗng; Cat5e; Cat6; Cat6a; Cat7; Sợi quang; Mô-đun; Gắn trên giá; Treo tường; Khác
zh-CN: 面板规格: 空白; Cat5e; Cat6; Cat6a; Cat7; 光纤; 模块化; 机架式; 壁挂式; 其他
bg-BG: Спецификация на панела: Празен; Cat5e; Cat6; Cat6a; Cat7; Оптични влакна; Модулен; Монтиране в стелаж; Стенен монтаж; Други
nb: Panelspesifikasjon: Tom; Cat5e; Cat6; Cat6a; Cat7; Fiberoptisk; Modulær; Stativfeste; Veggfeste; Annet
zh-TW: 面板規格: 空白; Cat5e; Cat6; Cat6a; Cat7; 光纖; Modular; 機架式; 壁掛式; 其他
ru: Спецификация панели: Пустой; Cat5e; Cat6; Cat6a; Cat7; Оптоволокно; Модульный; Монтируемый в стойку; Настенный; Другой
sk-SK: Špecifikácia panelu: Prázdny; Cat5e; Cat6; Cat6a; Cat7; Optické vlákna; Modulárny; Namontované na stojane; Nástenný; Iné
ro-RO: Specificații panou: Gol; Cat5e; Cat6; Cat6a; Cat7; Fibră optică; Modular; Montat pe suport; De perete; Altele
es: Especificación del panel: En blanco; Cat5e; Cat6; Cat6a; Cat7; Fibra óptica; Modular; Montaje en bastidor; Montaje en pared; Otros
fr: Spécification du panneau: Vide; Cat5e; Cat6; Cat6a; Cat7; Fibre optique; Modulaire; Montage sur rail; Support mural; Autre